臺灣桃園地方法院刑事判決　　　　　 100年度審易字第2419號
公　訴　人　臺灣桃園地方法院檢察署檢察官
被　　　告　李長鴻
上列被告因恐嚇案件，經檢察官提起公訴（100年度偵字第18119
號），被告就被訴事實為有罪之陳述，經本院裁定改依簡式審判
程序審理，判決如下：
    主      文
李長鴻以加害生命、身體之事，恐嚇他人致生危害於安全，累犯
，處有期徒刑月，如易科罰金，以新臺幣壹仟元折算壹日；扣
案之空氣槍壹支（含彈匣壹個）沒收之。
    事實及理由
一、被告所犯之罪，為死刑、無期徒刑、最輕本刑3 年以上有期
    徒刑或高等法院管轄第一審案件以外之罪，而被告於本院準
    備程序進行中，就被訴事實為有罪之陳述，經本院告知簡式
    審判程序意旨，並聽取公訴人及被告之意見後，依刑事訴訟
    法第273 條之1 第1 項之規定，裁定依簡式審判程序審理。
二、犯罪事實：
    李長鴻前於民國97年間，因詐欺案件，經本院以97年度壢簡
    字第1623號判決判處有期徒刑4 月，並減刑為有期徒刑2 月
    確定；又於97年間，因傷害、毀損等案件，經本院以97 年
    度壢簡字第2405號判決分別判處有期徒刑3 月、2 月，應執
    行有期徒刑4 月，上訴後，又經本院以98年度簡上字第121
    號駁回上訴確定。上開3 罪刑，並經本院以98年度聲字第
    4447號裁定合併定應執行有期徒刑6 月確定，迄99年2 月22
    日易科罰金執行完畢。另於98年間，因施用毒品案件，經本
    院以98年度壢簡字第2159號判決判處有期徒刑5 月確定，於
    99 年2月24易科罰金執行完畢（於本案均構成累犯）。詎仍
    不知悔改，於100 年6 月17日中午12時17分許，在桃園縣中
    壢市○○路上，因同向車道之曾金鈞所駕駛之自用小客車行
    駛中，不慎擋住其所騎乘並搭載友人黃彥翔之車牌號碼
    TE9-737 號輕型機車，而心生不滿，見曾金鈞將自用小客車
    停駛在桃園縣中壢市○○路156 號前，竟基於恐嚇之犯意，
    先將該機車停在曾金鈞之自用小客車正前方約5 公尺處，旋
    即自其所攜帶之黑色背包內取出不具殺傷力之空氣槍1 支（
    含彈匣1 個），獨自起身走向該自用小客車駕駛座旁，並向
    曾金鈞恫稱：「你在幹麻」等語，再為槍枝上膛之動作，使
    曾金鈞心生畏懼，致生危害於安全。嗣因曾金鈞遲未下車，
    李長鴻便離開該自用小客車而離去。
三、證據名稱：
  (一)被告李長鴻於警詢中所為之供述，本院行準備程序中及審理
    時所為之自白。
  (二)證人即被害人曾金鈞於警詢中所為之指述，證人黃彥翔於警
    詢、偵訊中所為之證述。
  (三)桃園縣政府警察局中壢分局扣押筆錄、扣押物品目錄表、桃
    園縣政府警察局100 年6 月23日桃警鑑字第1000022169號槍
    彈鑑定書各1 份、被害人指認恐嚇犯罪嫌疑人暨犯罪嫌疑人
    所騎輕型機車照片各1 紙、證人即被害人曾金鈞所提供之行
    車紀錄器錄影翻拍照片共6張。
四、按刑法第305 條之恐嚇危害安全罪，係指單純以將來加害生
    命、身體、自由、名譽、財產之事，恐嚇他人致生危害於安
    全者而言，復所謂恐嚇，祇須行為人以足以使人心生畏怖之
    情事告知他人即為已足，其通知危害之方法並無限制，凡一
    切以直接之言語、舉動，或其他足使被害人理解其意義之方
    法或暗示其如不從將加危害，而使被害人心生畏怖者，均應
    包括在內，而該言語或舉動是否足以使他人生畏怖心，應依
    社會一般觀念衡量之，如行為人之言語、舉動，依社會一般
    觀念，均認係惡害之通知，而足以使人生畏怖心時，即可認
    屬恐嚇（最高法院22年上字第1310號判例意旨參照）。查被
    告李長鴻向被害人曾金鈞恫稱前揭等語，並以不具殺傷力之
    空氣槍向被害人曾金鈞為槍枝上膛之動作，衡諸一般人置於
    此種將予危害生命、身體之恫嚇行為時，均當心生畏怖，誠
    為常情，故被告之行為乃係以加害生命、身體之事恐嚇告訴
    人，使被害人曾金鈞心生畏懼，應構成恐嚇危害安全罪。是
    核被告所為，係犯刑法第305 條之恐嚇危害安全罪。又被告
    有如上開事實及理由欄內所載之科刑、執行記錄，此有臺灣
    高等法院被告前案紀錄表1 份在卷可稽，其於徒刑執行完畢
    後5 年內故意再犯本件有期徒刑以上之罪，為累犯，應依刑
    法第47條第1 項加重其刑。爰審酌被告漠視他人生命、身體
    安全，恣意以加害被害人生命、身體之事，致生危害於被害
    人之安全，本應重懲矯治，惟念及其犯後終能坦承犯行，態
    度尚可，兼衡其智識程度、犯罪之動機、目的、手段、生活
    狀況等一切情狀，量處如主文所示之刑，並諭知易科罰金之
    折算標準，以示懲儆。至被告所有而供其持為恐嚇危害安全
    犯行所用之不具殺傷力空氣槍1 支（含彈匣1 個），爰依刑
    法第38條第1 項第2 款規定宣告沒收，附此敘明。
五、應適用之法條：
    刑事訴訟法第273 條之1 第1 項、第299 條第1 項前段、第
    310 條之2 、第454 條第1 項，刑法第305 條、第47條第 1
    項、第41條第1 項前段、第38條第1 項第2 款，刑法施行法
    第1 條之1 第1 項、第2 項前段。
六、如不服本件判決，得自收受判決送達之日起10日內，向本院
    提出上訴書狀，上訴於第二審法院。
本案經檢察官高文政到庭執行職務。
中    華    民    國   100    年    12    月    30    日
                  刑事庭    法  官  黃翊哲
以上正本證明與原本無異。
                            書記官  林宜亭
中    華    民    國   100    年    12    月    30    日
附錄本案論罪科刑法條：
中華民國刑法第305 條（恐嚇危害安全罪）
以加害生命、身體、自由、名譽、財產之事，恐嚇他人致生危害
於安全者，處2 年以下有期徒刑、拘役或3 百元以下罰金。